【裁判字號】    97,聲,911
【裁判日期】    970731
【裁判案由】    返還提存物
【裁判全文】
臺灣桃園地方法院民事裁定               97年度聲字第911號
聲  請  人  臺灣新光商業銀行股份有限公司
                      30樓
法定代理人  乙○○
代  理  人  戊○○
相  對  人  甲○○
            丙○○
            丁○○
上列當事人間聲請返還提存物事件，本院裁定如下：
    主  文
本院九十五年度存字第九七五號提存事件，聲請人所提存之擔保
金新臺幣肆拾貳萬零柒佰元，就相對人丁○○部分，准予返還。
聲請人其餘聲請駁回。
    理  由
一、按訴訟終結後，供擔保人證明已定20日以上之期間，催告受
    擔保利益人行使權利而未行使者，法院應依供擔保人之聲請
    ，以裁定命返還其提存物，民事訴訟法第104條第1 項第3款
    定有明文。依同法第106 條規定，上開規定於其他依法令供
    訴訟上之擔保者準用之。而訴訟終結，宜從廣義解釋，包括
    執行程序終結在內。故債權人於執行程序終結後，定20日以
    上之期間催告受擔保利益人行使權利而未行使者，法院即得
    依上開規定裁定准許返還提存物。
二、本件聲請意旨略以：聲請人與相對人間假扣押事件，聲請人
    前遵本院94年度裁全字第8537號民事裁定，曾提供新台幣42
    0,700 元為擔保金，並以本院95年度存字第975 號提存事件
    提存後，僅對相對人丁○○之財產實施假扣押強制執行在案
    。茲因債權人已於95年4 月19日向本院撤回上開假扣押之執
    行程序，復由本院97年度聲字第101 號函通知相對人丁○○
    行使權利，惟迄今仍未見相對人丁○○向聲請人行使權利，
    為此聲請返還前開擔保金等語。
三、經查，聲請人上開主張，業據其提出本院95年度存字第975
    號提存書、國庫存款收款書、本院94年度裁全字第8537號假
    扣押裁定、本院囑託塗銷查封登記書、本院97年1 月18日桃
    院木民祥97年度聲字第101 號函各1 件（以上均為影本）為
    證，復經本院依職權調取上開卷宗核閱屬實。且本院於上開
    假扣押強制執行事件終結後，已定20日以上之期間通知相對
    人就其因上開假扣押所受損害行使權利而未行使一節，亦有
    本院民事紀錄科查詢表2 紙及台灣台北地方法院97年7 月9
    日北院隆文人字第0970004231號函1 件在卷可稽。從而，聲
    請人聲請就相對人丁○○部分發還提存物，合於前開法律規
    定，應予准許。
四、按擔保提存之提存人於提存後，於假扣押、假處分、假執行
    經裁判後未聲請執行，或於執行程序實施前撤回執行之聲請
    ，得聲請該管法院提存所返還提存物，提存法第18條第1項
    第3 款定有明文。足見假扣押供擔保人於強制執行實施前撤
    回執行之聲請，即得逕向法院提存所聲請返還擔保金，毋須
    經由法院裁定。查本件聲請人於辦理上開提存後，僅聲請假
    扣押強制執行相對人丁○○之財產，並未聲請假扣押強制執
    行相對人甲○○、丙○○之財產，有聲請人提出之本院民事
    執行處證明書1 件在卷可佐，復經本院調閱該強制執行卷宗
    核閱屬實，則依前揭提存法第16條第1 項第2 款之規定，聲
    請人就相對人甲○○、丙○○部分，僅需提出本院民事執行
    處發給之「未執行證明」，即得向本院提存所聲請返還提存
    物，無庸再經本院為返還提存物之裁定。從而，聲請人此部
    分之聲請，尚於法不合，應予駁回。
五、爰裁定如主文。
中    華    民    國    97    年    7     月    31    日
                  民事第一庭  法  官  林哲賢
上為正本係照原本作成。
如對本裁定抗告須於裁定送達後10日內向本院提出抗告狀，並應
繳納抗告裁判費新台幣1,000 元。
中    華    民    國    97    年    7     月    31    日
                              書記官  羅美英


司法院資訊處製作；財團法人民間司法改革基金會備份。
